【裁判字號】    99,裁,1155
【裁判日期】    990520
【裁判案由】    勞保
【裁判全文】
最  高  行  政  法  院  裁  定
                                      99年度裁字第1155號
聲  請  人  甲○○
            乙○○○
上列聲請人因與相對人勞工保險局間勞保事件，對於中華民國98
年12月10日本院98年度裁字第3032號裁定，聲請再審，本院裁定
如下：
    主  文
再審之聲請駁回。
再審訴訟費用由聲請人負擔。
    理  由
一、按對於確定裁定聲請再審，應依行政訴訟法第283條準用第
    277條第1項第4款之規定表明再審理由，此為必須具備之程
    式。所謂表明再審理由，必須指明確定裁定有如何合於再審
    事由之具體情事，始為相當。倘僅泛言有何條款之再審事由
    ，而無具體情事者，尚難謂已合法表明再審理由。所為再審
    之聲請，即屬不合法。
二、本件聲請人因與相對人勞工保險局間勞保事件，經本院98年
    度裁字第374號裁定駁回確定後，曾先後多次聲請再審，均
    經本院分別裁定駁回各在案。茲聲請人復對最近一次即本院
    98年度裁字第3032號裁定（下稱原確定裁定）主張有行政訴
    訟法第273條第1項第1、9、13、14款所定事由，對之聲請再
    審。其聲請意旨略以：(一)、檢附國防大學國防醫學院三軍總
    醫院附設民眾診療服務處於民國94年1月5日發給第074303號
    診斷證明書記載：自93年12月31日入院。病名：到院前死亡
    （心肺復甦術後）及臺北縣警察局汐止分局社后派出所交給
    聲請人一封廖國誌之遺書，封面記載93年12月31日10時45分
    ，地址：臺北縣汐止市○○○街○○巷9號1樓，死者：廖國誌
    （男61.06.28Z000000000)現場遺留物：遺書一封影本各一
    份。足資證明廖國誌確實於93年12月31日10時45分在寒舍2
    樓上吊自殺，抬至一樓已死亡，並非相對人所指廖國誌於94
    年1月4日因上吊自殺死亡。為此，可否准予通知社后派出所
    派員出庭作證。(二)、林口長庚醫院精神科副主任陳景彥醫師
    及其主治醫師洪錦益醫師都是精神科專業醫師，陳景彥副主
    任醫師所指：躁鬱症、憂鬱症、精神分裂症等精神疾病都是
    由大腦神經系統障礙所引起的．．而洪錦益醫師所指：憂鬱
    症患者的身體症狀包括．．頭痛．．足資證明廖國誌早於93
    年5月31日退保前即有憂鬱症與精神分裂症等疾病。(三)、相
    對人之特約精神科專業醫師均以廖國誌死亡後即94年1月7日
    之病歷資料大作文章及提出士林地檢署相驗屍體證明書記載
    廖國誌於94年1月4日因上吊自殺，直接引起死亡之原因：甲
    、缺氧性腦病變；乙、（甲之原因）上吊後；丙、（乙之原
    因）自為。核與三軍總醫院診斷證明書內記載與社后派出所
    交給遺書封面記載不變期間的證據不符云云。惟核其聲請狀
    內表明之再審理由，無非說明其對於前訴訟程序確定裁判不
    服之理由，而對於上開原確定裁定認以聲請人之聲請再審狀
    所陳各節，無非係重複就本件實體關係事實認定及證據調查
    加以主張，而對其所聲請再審之本院98年度裁字第2007號裁
    定駁回其再審，所適用之法規有何顯然不合於法規規定，或
    有如何顯然違背司法院解釋或本院判例之情事，並未具體敘
    明，難謂已合法表明再審理由，其聲請再審為不合法，應予
    駁回等情。究有如何合於行政訴訟法第273條第1項第1、9、
    13、14款規定之具體情事，則未據明，依上開規定及說明
    ，其聲請自非合法，應予駁回。
三、據上論結，本件聲請為不合法。依行政訴訟法第283條、第
    278條第1項、第104條、民事訴訟法第95條、第78條、第85
    條第1項前段，裁定如主文。
中    華    民    國    99    年    5     月    20    日
                    最高行政法院第六庭
                        審判長法官  吳  明  鴻
                              法官  林  茂  權
                              法官  侯  東  昇
                              法官  劉  介  中
                              法官  黃  秋  鴻

以  上  正  本  證  明  與  原  本  無  異
中    華    民    國    99    年    5     月    21    日
                              書記官  王  福  瀛

司法院資訊處製作；財團法人民間司法改革基金會備份。
